臺灣基隆地方法院刑事裁定　　　　　　　 96年度易字第360號
上　訴　人
即　被　告　甲○○
上列上訴人即被告因詐欺案件，不服本院中華民國96年7 月31日
所為96年度易字第360 號協商判決，提起上訴，本院裁定如下：
    主  文
上訴駁回。
    理  由
一、上訴意旨如上訴狀（詳如附件）所載。
二、按「有下列情形之一者，法院不得為協商判決：一、有前條
    第二項之撤銷合意或撤回協商聲請者。二、被告協商之意思
    非出於自由意志者。三、協商之合意顯有不當或顯失公平者
    。四、被告所犯之罪非第四百五十五條之二第一項所定得以
    聲請協商判決者。五、法院認定之事實顯與協商合意之事實
    不符者。六、被告有其他較重之裁判上一罪之犯罪事實者。
    七、法院認應諭知免刑或免訴、不受理者」、「除有前項所
    定情形之一者外，法院應不經言詞辯論，於協商合意範圍內
    為判決。法院為協商判決所科之刑，以宣告緩刑、二年以下
    有期徒刑、拘役或罰金為限」，刑事訴訟法第四百五十五條
    之四第一項、第二項分別定有明文。次按「依本編所為之科
    刑判決，不得上訴。但有第四百五十五條之四第一項第一款
    、第二款、第四款、第六款、第七款所定情形之一，或協商
    判決違反同條第二項之規定者，不在此限」，刑事訴訟法第
    四百五十五條之十條第一項亦有明定。徵諸首開規定，足見
    協商判決除有刑事訴訟法第四百五十五條之四第一項第一款
    於本訊問程序終結前，被告撤銷協商合意或檢察官撤回協商
    聲請者；第二款被告協商之意思非出於自由意志者；第四款
    被告所犯之罪非第四百五十五條之二第一項所定得以協商判
    決者；第六款被告有其他較重之裁判上一罪之犯罪事實者；
    第七款法院認應諭知免刑或免訴、不受理者情形之一，及違
    反同條第二項「法院應於協商合意範圍內為判決；法院為協
    商判決所科之刑，以宣告緩刑或二年以下有期徒刑、拘役或
    罰金為限」之規定者外，依法不得上訴。次按「協商判決之
    上訴，除本編有特別規定外，準用第三編第一章及第二章之
    規定」、「原審法院認為上訴不合法律上之程式或法律上不
    應准許或其上訴權已經喪失者，應以裁定駁回之」，刑事訴
    訟法第四百五十五條之十一第一項、第三百六十二條前段亦
    有明定。
三、本院96年度易字第360 號案件，被告甲○○所犯者均非為死
    刑、無期徒刑、最輕本刑三年以上有期徒刑之罪或高等法院
    管轄第一審案件，前經檢察官提起公訴暨於本院（第一審）
    言詞辯論終結以前，依被告請求，聲請本院同意於審判外進
    行協商，而就刑事訴訟法第四百五十五條之二第一項所列各
    款事項，與被告達成審判外之協商。此有本院審判筆錄在卷
    可稽。茲以本院依檢察官與被告協商合意內容所為之協商判
    決，既核無刑事訴訟法第四百五十五條之四第一項第一款、
    第二款、第四款、第六款、第七款所列情形之一，亦查無違
    反同條第二項規定之情形，是依刑事訴訟法第四百五十五條
    之十第一項，本件協商判決本係不得上訴。據此，被告具狀
    提起上訴即與「法律上不應准許上訴而上訴」之情節無殊，
    按諸首開說明，並應由本院依法駁回。
四、依刑事訴訟法第四百五十五條之十一第一項、第三百六十二
    條前段裁定如主文。
中　　華　　民　　國　　96　　年　　8 　　月　　21　　日
                  刑事第二庭審判長法  官  王福康
                                  法  官  齊  潔
                                  法  官  王慧惠
以上正本證明與原本無異。
對於本件裁定如有不服，應於收受送達後5日內，向本院提出抗
告書狀，敘述抗告之理由，抗告於臺灣高等法院。
中　　華　　民　　國　　96　　年　　8 　　月　　21　　日
                                  書記官  王一芳
